臺灣臺南地方法院臺南簡易庭民事判決
110年度南簡字第9號
原      告    元大商業銀行股份有限公司

法定代理人    翁健  
訴訟代理人    陳漢誠  住○○市○○區○○路0段000號0樓    被   
   告    許砡菁即許南輝之繼承人

              許思涵即許南輝之繼承人

              許雅欣即許南輝之繼承人

兼訴訟代理人  許家沂即許紹椀即許南輝之繼承人

上列當事人間請求清償借款事件，本院於民國110年1月28日言詞
辯論終結，判決如下：
    主      文
被告應於繼承被繼承人許南輝之遺產範圍內，連帶給付原告新臺
幣262,138元，及其中新臺幣239,475元自民國95年2月22日起至
清償日止，按週年利率百分之15計算之利息，暨自民國94年7月2
9日起至清償日止，逾期在6個月以內者，按上開利率百分之10，
逾期超過6個月者，按上開利率百分之20計算之違約金。
訴訟費用新臺幣2,870元由被告連帶負擔。
本判決得假執行。
    事實及理由
一、原告主張：訴外人許南輝於民國93年12月28日向大眾商業銀
    行股份有限公司（下稱大眾銀行）借款，約定額度在新臺幣
    （下同）25萬元，借款期間自93年12月28日起至100年12月2
    8日止，利息按年息百分之15固定計付，期間如未依約繳納
    最低應付款時，即喪失期限利益，視為全部到期，應立即償
    還全部借款。詎許南輝未依約繳納本息，截至95年2月21日
    止，尚積欠262,138元（本金239,475元、自94年6月28日起
    至95年2月21日止之利息22,663元）及其利息、違約金未清
    償，迭經催討均置之不理。許南輝已於97年9月17日死亡，
    被告為許南輝之繼承人，依法曾聲請限定繼承在案（本院97
    年度繼字第2159號），自應就其繼承被繼承人許南輝之遺產
    範圍內，連帶負清償責任。又原告與大眾銀行業經合併，原
    告為存續公司，大眾銀行為消滅公司。爰依消費借貸及繼承
    之法律關係，提起本訴，並聲明：如主文第一項所示。
二、被告則以：被告有辦限定繼承，許南輝並無任何遺產可供清
    償。被告許砡菁另稱不知道許南輝有積欠債務等語。
三、原告主張訴外人許南輝積欠其上開借款本息，及許南輝已於
    97年9月17日死亡，被告為其繼承人之事實，業據提出與其
    所述相符之行政院金融監督管理委員會以106年1月17日金管
    銀控字第10500320920號函、個人信用貸款申請書及約定事
    項、個人信用貸款約定事項（攤還型）、借戶明細、歷史資
    料查詢、本院家事法庭109年10月5日南院武家巳97年度繼字
    第2159號函、繼承系統表、許南輝之除戶戶籍謄本、被告之
    戶籍謄本等件為證（見本院司促字卷第11至28頁）；又被告
    許家沂前曾於97年9月24日向本院聲請限定繼承，經本院97
    年度繼字第2159號受理等情，業經本院調取上開限定繼承事
    件卷宗核閱無訛，均堪信為真實。
四、按稱消費借貸者，謂當事人一方移轉金錢或其他代替物之所
    有權於他方，而約定他方以種類、品質、數量相同之物返還
    之契約；又借用人應於約定期限內，返還與借用物種類、品
    質、數量相同之物。遲延之債務，以支付金錢為標的者，債
    權人得請求依法定利率計算遲延利息，但約定利率較高者，
    仍從其約定利率。民法第474條第1項、第478條前段、第233
    條第1項分別定有明文。又繼承，因被繼承人死亡而開始。
    繼承人自繼承開始時，除本法另有規定外，承受被繼承人財
    產上之一切權利、義務。繼承人對於被繼承人之債務，負連
    帶責任。繼承人得限定以因繼承所得之遺產，償還被繼承人
    之債務。繼承人有數人，其中一人主張為前項限定之繼承時
    ，其他繼承人除有下列情形之一者外，視為同為限定之繼承
    ：一、於為限定繼承前，已為概括繼承之表示。二、已逾第
    1156條所定期間。98年6月10日修正前之民法第1147條、第1
    148條第1項、第1153條第1項、第1154條第1項、第2項分別
    定有明文。被告許家沂既已聲請限定繼承在案，依前揭規定
    及說明，其他繼承人即被告許砡菁、許思涵、許雅欣視為同
    為限定之繼承，被告自僅於繼承許南輝遺產限度內負清償之
    責。被告雖抗辯許南輝未留有遺產，然此核屬原告日後為實
    現其債權之執行問題，並不影響被告依法應於繼承所得遺產
    範圍內所負之清償責任。從而，原告本於消費借貸及繼承之
    法律關係，請求被告連帶給付如主文第一項所示之金額，洵
    屬有據，應予准許。
五、末按共同訴訟人因連帶或不可分之債敗訴者，應連帶負擔訴
    訟費用；法院為終局判決時，應依職權為訴訟費用之裁判，
    民事訴訟法第85條第2項、第87條第1項分別定有明文。經核
    本件訴訟費用額為2,870元（即第一審裁判費），爰依上開
    規定確定訴訟費用之負擔如主文第二項所示。
六、本件係屬民事訴訟法第427條第1項簡易訴訟事件所為被告敗
    訴之判決，爰依同法第389條第1項第3款規定，依職權宣告
    假執行。
七、據上論結，本件原告之訴為有理由，依民事訴訟法第436條
    第2項、第85條第2項、第87條第1項、第389條第1項第3款，
    判決如主文。　
中　　華　　民　　國　 110　　年　　 2　　月　　 4　　日
                  臺南簡易庭  法　官　張玉萱
以上正本係照原本作成。
如不服本判決，應於送達後20日內，向本院提出上訴狀並表明上
訴理由，如於本判決宣示後送達前提起上訴者，應於判決送達後
20日內補提上訴理由書（須附繕本），如委任律師提起上訴者，
應一併繳納上訴審裁判費。
中　　華　　民　　國　　110 　年　　2 　　月　　4 　　日
                              書記官  鄭伊汝